【裁判字號】    92,簡上,353
【裁判日期】    921231
【裁判案由】    竊盜
【裁判全文】
臺灣板橋地方法院刑事判決                        九十二年度簡上字第三五三號
    上  訴  人  臺灣板橋地方法院檢察署檢察官
    被      告  甲○○
右列上訴人因被告竊盜案件，不服本院九十二年度簡字第二一八二號中華民國九十二
年九月一日第一審判決（聲請簡易判決處刑案號：臺灣板橋地方法院檢察署九十二年
度偵字第一二五七八號），提起上訴，暨移
〈原案號：九十二年度偵字第一四六五六號、第一五二三三號〉），本院管轄第二審
之合議庭判決如左：
    主  文
原判決撤銷。
甲○○連續竊盜，處有期徒刑參月，如易科罰金，以參佰元折算壹日。
    事  實
一、甲○○意圖為自己不法之所有，基於竊盜之概括犯意，先於民國九十二年六月十
    七日上午七時許，在臺北縣三重市○○○路大同公園旁，見張素雯（聲請簡易判
    決處刑書誤載為張素雲）所有，由乙○○占有使用之車牌號碼ＲＧＣ－九三八號
    機車鑰匙未拔下，即自行以該鑰匙發動機車而竊取之，得手後供己騎乘使用。其
    後又於九十二年八月二日下午五時五十分許，在臺北縣三重市○○路○段六七巷
    三號前，見丙○○所有之車牌號碼ＧＫＩ－二○六號機車鑰匙未拔下，即自行以
    該鑰匙發動機車而竊取之，得手後供己騎乘使用。嗣於九十二年六月二十五日凌
    晨三時四十分許，甲○○之不知情友人王信傑（業經檢察官另為不起訴處分）騎
    乘上開車牌號碼ＲＧＣ－九三八號機車後載甲○○，行經臺北縣三重市○○路一
    二六巷附近，為警當場查獲。又於九十二年八月二日下午六時十分許，甲○○騎
    乘上開車牌號碼ＧＫＩ－二○六號機車搭載真實姓名年籍不詳綽號「阿凌」之友
    人，行經臺北縣三重市○○路與大智街口時，為警當場查獲。
二、案經臺北縣政府警察局三重分局報請臺灣板橋地方法院檢察署檢察官聲請簡易判
    決處刑暨移請臺灣板橋地方法院檢察署檢察官移送本院併案審理。
    理  由
一、被告甲○○經合法傳喚未於審判期日到庭，惟右揭事實，業據被告於警詢及檢察
    官偵訊中自白不諱（見臺灣板橋地方法院檢察署九十二年度偵字第一二五七八號
    偵查卷第四頁背面、第二十四頁背面；同署九十二年度偵字第一四六五六號偵查
    影印卷第七頁、第三十三頁、第三十四頁），並經證人乙○○、丙○○於警詢中
    證述屬實（見臺灣板橋地方法院檢察署九十二年度偵字第一二五七八號偵查卷第
    八頁；同署九十二年度偵字第一四六五六號偵查影印卷第十一頁、第十二頁），
    並有臺北縣政府警察局三重分局厚德派出所贓物認領保管單二紙在卷可稽（附於
    臺灣板橋地方法院檢察署九十二年度偵字第一二五七八號偵查卷第十六頁；同署
    九十二年度偵字第一四六五六號偵查影印卷第十四頁），足認被告上開自白與事
    實相符。綜上，本件事證明確，被告犯行，洵堪認定，應依法論科。
二、核被告所為，係犯刑法第三百二十條第一項之竊盜罪。其先後二次竊盜犯行，時
    間緊接，所犯為犯罪構成要件相同之罪名，顯係基於概括犯意反覆為之，為連續
    犯，應依刑法第五十六條之規定論以一罪，並加重其刑。公訴人雖未敘及被告於
    九十二年八月二日下午五時五十分許，在臺北縣三重市○○路○段六七巷三號前
    ，竊取丙○○所有之車牌號碼ＧＫＩ－二○六號機車之竊盜犯行，然此部分與已
    起訴論罪科刑之部分，有連續犯之裁判上一罪關係，本院自得併予審理。原審予
    以論罪科刑，固非無見，惟就上開竊取丙○○所有之車牌號碼ＧＫＩ－二○六號
    機車之竊盜犯行，未及審究，尚有未合，檢察官上訴意旨指摘原判決不當，核有
    理由，應由本院予以撤銷改判。爰審酌被告犯罪之動機、目的、手段、犯罪所得
    財物、於本件首次為警查獲後，竟不知檢束慎行，仍基於上開同一之犯意，連續
    再為竊盜犯行，犯罪情節非輕，及犯後坦承犯行之態度等一切情狀，量處如主文
    所示之刑，並諭知易科罰金之折算標準。
三、上訴意旨另以：被告於九十二年六月五日晚上十時許，在臺北縣三重市○○○路
    與重新路口，竊取丁○○所有之ＮＯＫＩＡ牌８２５０型行動電話一支，得手後
    ，並於九十二年六月六日凌晨，在臺北縣三重市○○路○段「智亨通訊行」，以
    新台幣二千五百元之代價販售之。因認被告此部分亦涉有刑法第三百二十條第一
    項之竊盜罪嫌，提起上訴，並移送併辦。經查：
（一）按犯罪事實應依證據認定之，無證據不得推定其犯罪事實，又不能證明被告犯
      罪者，應諭知無罪之判決，刑事訴訟法第一百五十四條、第三百零一條第一項
      分別定有明文。又按刑事訴訟法上所謂認定犯罪事實之證據，係指足以認定被
      告確有犯罪行為之積極證據而言，該項證據自須適合於被告犯罪事實之認定，
      始得採為斷罪資料；如未能發現相當證據，或證據不足以證明，自不能以推測
      或擬制之方法，以為裁判之基礎。且認定事實所憑之證據，其為訴訟上之證明
      ，須達於通常一般之人均不致有所懷疑，而得確信其為事實之程度者，始得為
      有罪之認定，倘其證明尚未達到此一程度而有合理之懷疑存在時，尚難為有罪
      認定之基礎。另苟積極證據不足以為不利於被告事實之認定，即應為被告有利
      之認定，更不必有何有利之證據，最高法院著有六十九年度台上字第一五三一
      號、三十年度上字第八一六號、四十年度台上字第八六號、七十六年度台上字
      第四九八六號判例可資參照。再按認定犯罪事實應依證據，為刑事訴訟法所明
      定，故被告否認犯罪事實所持之辯解，縱屬不能成立，仍非有積極證據足以證
      明其犯罪行為，不能遽為有罪之認定（最高法院三十年上字第一八三一號判例
      、九十一年度台上字第二○六○號判決意旨參照）。
（二）本件被告固於警詢中坦承有於九十二年六月六日，持上開行動電話至臺北縣三
      重市○○路○段「智亨通訊行」販售，惟堅決否認認涉有竊盜犯行，於警詢中
      辯稱：是在九十二年六月四日二十時許，在三重市○○○路天台大廈附近巷內
      拾獲的，是在機車停車處拾獲的等語（見臺灣板橋地方法院檢察署九十二年度
      偵字第一五二三三號偵查影印卷第十二頁正面）；於偵查中辯稱：我是在九十
      二年六月底在三重好樂迪旁的巷子撿到的，手機放置位置是在人家機車腳踏板
      下方，當時是因為手機響我才看到等語（見同上偵查影印卷第四十七頁、第四
      十八頁）。經查：上開行動電話係被害人丁○○失竊之事實，固據如被害人丁○○於警訊中陳述屬實，其陳稱：「九十二年六月五日二十二時左右，在三重
      市○○○路、重新路交叉口（失竊）」、「我去買東西，手機放在櫃檯，可能
      被竊走」、「不認識（甲○○）」等語，是細繹上開被害人陳述，其僅指述行
      動電話失竊時間、地點，並曾未目擊行竊之人或失竊之經過，是尚不足執為被
      告有竊盜犯行之依據。至被告於警詢及偵查中辯稱其拾獲上開行動電話之時間
      、地點，前後雖有不符，致其辯詞非得遽以採信，惟其辯詞之瑕疵，並不足以
      據為被告有竊取上開行動電話之積極證據，而據以為有罪之認定。況持有贓物
      ，在社會生活經驗上，合理原因不一而足，無從以被告持有贓物，忖度被告取
      得贓物之來源，縱被告係以竊盜、搶奪、詐欺、拾得遺失物或收受、故買贓物
      等犯罪手段取得該贓物，所涉犯罪構成要件各不相同，亦不能因其來源交待不
      清而任意推定，致違刑事訴訟法發覺真實之原則。此外，本院依職權調查結果
      ，復查無其他積極證據足資認定被告有此部分之竊盜犯行，揆諸前揭條文及判
      例意旨，自屬不能證明被告有此部分之竊盜犯罪。從而，此部分尚非得認係起
      訴效力所及，本院無從併予審理。至被告此部分行為，是否另涉他罪嫌，則應
      由檢察官另行處理，附此敘明。
四、本件被告經合法傳喚無正當之理由未於審判期日到庭，依刑事訴訟法第三百七十
    一條規定，不待其陳述，逕行判決。
據上論斷，應依刑事訴訟法第四百五十五條之一第一項、第三項、第三百六十九條第
一項前段、第三百七十一條、第二百九十九條第一項前段，刑法第五十六條、第三百
二十條第一項、第四十一條第一項前段，罰金罰鍰提高標準條例第一條前段、第二條
，判決如主文。
本案經檢察官蘇揚旭到庭執行職務。
中      華      民      國    九十二    年     十二     月    三十一    日
                                臺灣板橋地方法院刑事第十三庭
                                    審判長法  官  王復生
                                          法  官  徐子涵
                                          法  官  白光華
右正本證明與原本無異。
不得上訴。
                                          書記官  陳靜怡
中      華      民      國    九十二    年     十二     月    三十一    日
附錄本案論罪科刑法條全文：
刑法第三百二十條
意圖為自己或第三人不法之所有，而竊取他人之動產者，為竊盜罪，處五年以下有期
徒刑、拘役或五百元以下罰金。
意圖為自己或第三人不法之利益，而竊佔他人之不動產者，依前項之規定處斷。
前二項之未遂犯罰之。


司法院資訊處製作；財團法人民間司法改革基金會備份。
